臺灣臺中地方法院刑事判決　　　　　　　　　　九十三年度中交簡上字第六四七號
　　公　訴　人　臺灣臺中地方法院檢察署檢察官
　　被　　　告　甲○○
右上訴人因過失傷害案件，不服本院臺中簡易庭九十三年度中交簡字第一五二三號中
華民國九十三年十月二十一日第一審簡易判決（聲請案號：臺灣臺中地方法院檢察署
九十三年度偵字第一四三三○號），提起上訴，本院判決如左：
    主  文
上訴駁回。
甲○○緩刑貳年。
    犯罪事實
一、甲○○於民國九十三年三月十六日凌晨，駕駛車牌號碼五Ｖ─五二七七號自用小
    客車，沿臺中市○○路，由北平路往漢口路方向行駛，於同日上午一時五十分許
    ，行經臺中市○○路與昌平路口時，其原應注意車輛行駛時，駕駛人應注意車前
    狀況，隨時採取必要之安全措施及不得闖越紅燈及超速行駛（該處速限為五十公
    里），而當時天候晴、夜間有照明、柏油路面乾燥無缺陷、亦無障礙物、視距良
好，依當時情形，又無不能注意之情事，竟疏於注意，貿然以七十餘公里時速闖
    越紅燈，適於右側由乙○○所駕駛車牌號碼為五六九九─ＨＬ號自用小客車行駛
    於昌平路由天津路往北屯路方向行駛，甲○○因煞車不及而撞擊乙○○所駕駛汽
    車之左前車門處，致乙○○受有頭部外傷及腦震盪等傷害。
二、案經被害人乙○○訴由臺中市警察局第五分局報告臺灣臺中地方法院檢察署檢察
    官偵查後聲請簡易判決處刑。
    理  由
一、訊據被告甲○○對於上開犯行坦承不諱，核與告訴人乙○○於九十三年七月二十
    六日警詢時指述情節相符，此外，並有道路交通事故調查報告表(一)(二)、道路交通
    事故現場圖、現場相片十三張及中國醫藥大學附設醫院出具之診斷證明書各乙紙
    附卷可稽。告訴人乙○○於偵查及本院審理時雖陳稱被告當時並非駕駛人，而係
    另一男子駕駛肇事云云。然查，被告於本院審理時陳稱：「車上只有我和乘客座
    的男子」、「乘客座邊的門壞掉，所以乘客跨到我那裡出車門，才留下血跡。」
    等語，參諸被告於本件事故中並未受傷，然卷附照片中車號五Ｖ─五二七七號自
    用小客車駕駛座之座椅上之有少量小塊形狀血跡，且乘客座擋風玻璃有破損痕跡
    （見偵查卷第十九頁），如若當時如告訴人所言，車號五Ｖ─五二七七號自用小
    客車上確實只有一人，該人頭部並有受傷，則駕駛座上之不應僅有如上述少量小
    塊形狀，如同指印般之血跡，且車號五Ｖ─五二七七號自用小客車係乘客座部分
    之擋風玻璃破損，與被告陳述之乘客座之乘客頭部受傷之情況吻合，在參以前開
    駕駛座上之血跡狀態有類似指印之情形，被告陳稱乘客跨到伊那裡出車門，才留
    下血跡等語應屬可信。是以告訴人所見應係被告已離開車號五Ｖ─五二七七號自
    用小客車後，乘客座之男子正自駕駛座爬出小客車之景象，方誤認被告非駕駛人
    ，本件肇事之駕駛人應為被告無誤，應可認定。按車輛行駛時，駕駛人應注意車
    前狀況，隨時採取必要之安全措施及不得超速及闖越紅燈，道路交通安全規則第
    九十四條第三項、第九十三條第一項及道路交通管理處罰條例第五十三條各定有
    明文。被告駕車自應注意上述道路交通安全規定，且當時天候晴、夜間有照明、
    柏油路面乾燥無缺陷、亦無障礙物、視距良好，有前開卷附道路交通事故調查報
    告表（一）附卷可佐，依當時路況，又無不能注意之情形，竟疏不注意為之，以
    致肇事，致人受傷，被告應有過失，且被告過失駕駛行為與被害人之受傷間，具
    有相當因果關係。本件事證明確，被告過失傷害犯行，堪以認定。
二、核被告所為，係犯刑法第二百八十四條第一項前段之過失傷害罪。公訴人雖據告
    訴人乙○○請求而為上訴，其上訴意旨略稱：「因被告得知判決不重，而拒絕與
    告訴人和解」等語。惟按量刑輕重，係屬事實審法院得依職權自由裁量之事項，
    苟已斟酌刑法第五十七條各款所列情狀而未逾越法定刑度，不得遽指為違法（最
    高法院七十二年度台上字第六六九六號、七十五年度台上字第七０三三號判例參
    照）。又在同一犯罪事實與情節，如別無其他加重或減輕之原因，下級審量定之
    刑，亦無過重或失輕之不當情形，則上級審法院對下級審法院之職權行使，原則
    上應予尊重，亦有最高法院八十五年度台上字第二四四六號裁判意旨可資參酌。
    本件原審適用刑事訴訟法第四百四十九條第一項前段、第四百五十四條第二項，
    刑法第二百八十四條第一項前段、第四十一條第一項前段，罰金罰鍰提高標準條
    例第一條前段、第二條，量處被告有期徒刑三月，並諭知易科罰金之折算標準，
    認事用法並無不當，量刑亦屬妥適。是以，公訴人依據告訴人之請求提起上訴，
    尚難認有理由，應予駁回。
三、末查被告未曾受有期徒刑以上刑之宣告，有臺灣高等法院被告全國前案紀錄表及
    臺灣臺中地方法院檢察署刑案資料查註紀錄表各一份附卷可稽，其因一時疏失，
    致罹刑典，而被告已與被害人乙○○達成和解，此有臺中市北屯區調解委員會調
    解書一件在卷可參，其經此刑之宣告，應知警惕而無再犯之虞，本院認以暫不執
    行其刑為適當，併予宣告緩刑二年，用勵自新。
四、據上論斷，應依刑事訴訟法第四百五十五條之一第一項、第三項、第三百六十八
    條、第三百六十四條，刑法第七十四條第一款，判決如主文。
本案經檢察官丙○○到庭執行職務。
中      華      民      國    九十三    年     十二     月    三十一    日
                              臺灣臺中地方法院交通法庭
                                  審判長法  官  許  金  樹
                                        法  官  王  靜  秋
                                        法  官  張  清  洲
右正本證明與原本無異。
本件不得上訴。
                                        書記官
中      華      民      國    九十三    年     十二     月    三十一    日
附錄本案論罪科刑法條全文
刑法第二百八十四條第一項
因過失傷害人者，處六月以下有期徒刑，拘役或五百元以下罰金，致重傷者，處一年
以下有期徒刑、拘役或五百元以下罰金。
